臺灣高等法院臺南分院刑事判決　　　　　九十一年度上重更(七)字第一三二號　Ｃ
　　　上　訴　人
　　　即　被　告　丁　○　○
　　　上　訴　人
　　　即　被　告　丙　○　○
　　　上　訴　人
　　　即　被　告　戊　○　○
　　　指定辯護人　本院公設辯護人　乙　○　○
右上訴人因違反毒品危害防制條例等案件，不服臺灣臺南地方法院八十五年度重訴字
第二四號中華民國八十五年十月二十四日第一審判決（起訴案號：臺灣臺南地方法院
檢察署八十五年度偵字第九０六四號），提起上訴，判決後經最高法院第七次發回更
審，本院判決如左：
      主      文
原判決關於丁○○、丙○○、戊○○部分撤銷。
丁○○、丙○○、戊○○共同販賣毒品，各處無期徒刑，均褫奪公權終身。
扣案之毒品海洛因壹塊及拾參小塊（共計淨重五０六．０五公克、純度六七‧四二％
、純質淨重三四一．一八公克）及海洛因壹塊（淨重三五一．三一公克、純度五二‧
一０％、純質淨重一八三．０三公克）均沒收銷燬之；海洛因包裝袋（共計重四七．
五六公克）沒收。
      事      實
一、丁○○曾有違反麻醉藥品管理條例及肅清煙毒條例前科，又於民國（下同）八十
    五年間因偽造有價證券罪，經臺灣高等法院高雄分院判處有期徒刑三年四月確定
    ，猶不知悔改，在該案尚未執行前，為逃避執行，而前往中國大陸。丁○○因有
    施用毒品之習慣，因此對毒品海洛因甚為內行，且因經濟拮据，遂透過在大陸經
    商之戊○○之介紹認識當地毒販，乃起意自大陸地區購買毒品海洛因輸入臺灣販
    賣牟利。丙○○係彰化縣寶成工業股份有限公司（下稱寶成公司）技術員，並為
    該公司在大陸投資之裕元鞋業公司（下稱裕元公司）總務主任。丁○○遂與戊○○、丙○○於八十五年七月初，在某不詳處所，共同謀議從大陸地區走私毒品海
    洛因輸入臺灣販賣牟利，購買海洛因之資金由戊○○負責調度，戊○○與丁○○
    負責購買海洛因，丁○○兼負責檢驗毒品海洛因之品質與回臺販賣事宜，丙○○
    則負責安排毒品海洛因運送至臺灣之貨櫃裝卸及取貨等工作，謀定後，三人於八
    十五年七月初，共同基於意圖營利，自大陸地區購買「懲治走私條例公告管制物
    品項目及其數額」甲項第四目之管制進口物品之毒品海洛因至臺灣地區販賣之犯
    意聯絡，及共同基於將所購買之該毒品海洛因自大陸地區私運至臺灣地區及運輸
    毒品之概括犯意聯絡，由丙○○出資十五萬元港幣，戊○○則挪用林啟南託其在
    大陸地區購買農產品之十八萬五千元人民幣，戊○○於取得上開丙○○出資之十
    五萬元港幣及林啟南託其購買農產品之十八萬五千元人民幣後，與丁○○於八十
    五年七月六日至同年月十七日之間，在大陸地區，以三十萬元港幣之代價，向大
    陸之綽號「老莫」、綽號「雄哥」（或「阿雄」、張俊雄）之不詳姓名成年男子
    及甲○○（經台灣高雄地方法院檢察署檢察官以八十八年偵緝字第一七八三號起
    訴）等一夥人，共購得海洛因磚三塊。丙○○趁寶成公司第九廠經理董福一（經
    本院前審判處罪刑確定），於八十五年七月四日至同年月十日前往大陸地區出差
    之際，與之商議，欲將海洛因夾藏在裕元公司自大陸裝運鞋材至臺灣之寶成公司
    貨櫃內，私運至寶成公司第九廠，由董福一接應，交由丙○○處理，代價為新台
    幣十萬元，董福一雖明知該物品係毒品海洛因，惟礙於情面，乃基於幫助丙○○
    等三人運送毒品之意思，應允俟毒品海洛因運到時告知丙○○取貨。第一次由不
    知情之該公司助理（小妹）聶豔君於八十五年七月十七日將上開購得之海洛因磚
    中之二塊（其中一塊敲割成大小不一之十三小塊，計淨重一六一．五三公克、純
    度六七‧四二％、純質淨重一０八．九０公克、包裝重一五．四四公克，餘另海
    洛因一塊淨重三四四．五二公克、純度六七‧四二％、純質淨重二三二．二八公
    克、包裝重二二．二七公克）夾藏在裕元公司自大陸地區裝運鞋材至臺灣之寶成
    公司貨櫃內，於八十五年七月二十三日入境私運至寶成公司第九廠，並由董福一
    於當日透過不知情之許素香告知丙○○上情，由丙○○取得上開輸入之海洛因後
    ，再由丙○○於八十五年七月二十五日交予丁○○，丁○○得手後私取其中之一
    小塊（重二公克）於身，餘海洛因一塊及十二小塊則藏置於高雄市○○街十二巷
    二八號其租居處所，以便俟機出售。嗣於八十五年八月五日由臺灣臺南地方法院
    檢察署檢察官指揮法務部調查局臺南縣調查站（下稱臺南縣調查站）調查員至高
    雄市○○○路三四號蕾迪賓館前查獲戊○○、丁○○，並由丁○○身上扣押尚未
    出售之該海洛因一小塊。又依戊○○、丁○○之供述，至前開高雄市○○街十二
    巷二八號丁○○居住處所取出扣得尚未出售之該海洛因一塊及十二小塊。第二次
    於八十五年八月初，丁○○、戊○○、丙○○又共同承上揭私運、運輸毒品之概
    括犯意聯絡，由丙○○自台灣叫一不詳姓名之成年人將上開購得之海洛因磚中另
    一塊海洛因（淨重三五一．三一公克、純度五二‧一０％純質淨重一八三．０三
    公克、包裝重九．八五公克）亦夾藏在裕元公司自大陸地區裝運鞋材至臺灣之寶
    成公司貨櫃內由香港轉運，於同年八月五日運抵高雄關貨櫃碼頭，臺南縣調查站
    調查員又於八十五年八月六日前往高雄關貨櫃碼頭在寶成公司所有貨櫃內查扣該
    海洛因一塊。
二、案經法務部調查局臺南縣調查站移送臺灣臺南地方法院檢察署檢察官偵查起訴。
      理      由
一、訊據上訴人即被告丁○○、丙○○、戊○○對於右揭事實，被告丁○○供承有至
    大陸以港幣三十萬元向甲○○、「老莫」、「雄哥」等一夥人購買毒品海洛因三
    塊等事實，惟辯稱：其購買海洛因沒有第一次、第二次，只有一次，是在八十五
    年七月二十一日下午六、七點左右，在大陸珠海地區砲台山卡拉ＯＫ（店名），
    由其一人以三十萬元港幣向甲○○、「老莫」、「雄哥」等一夥人購買毒品海洛
    因三塊，其係八十五年七月二十一日購買海洛因，但是扣案之毒品同年七月十九
    日就裝貨運入臺灣，本案查獲之海洛因二塊及十三小塊係甲○○在其購買以前，
    甲○○自己先從大陸走私輸入臺灣，扣案之海洛因二塊及十三小塊非其所購買，
    其供出扣押之海洛因是一大塊及十三碎塊，一共五百零五公克左右，調查員於八
    十五年八月六日前往高雄關貨櫃碼頭扣得另一塊海洛因三百五十多公克，純度與
    其購買之三塊海洛因不一樣，來源不明，其餘被告均未參與，其告訴被告戊○○
    係購買中藥，被告戊○○才出資云云；被告丙○○坦承其是寶成公司技術員，並
    為該公司在大陸投資之裕元公司總務主任，惟否認有在大陸購買海洛因走私輸入
    臺灣販賣之犯行，辯稱：其沒有出資十五萬元港幣購賣毒品，那十五萬元港幣是
    公司的公款，八十五年七月十七日、八月四日其已回臺灣，自不可能於同年七月
    十九日及八月六日將海洛因裝入貨櫃，海洛因由寶成公司貨櫃運入臺灣後，係許
    素香說貨櫃裡有屬其物品，要其去拿，其去拿時，許素香不在那邊，其拿回後亦
    未打開，事後被告丁○○到其家來拿，其亦不知那是毒品，是後來調查員來了以
    後其才知道是毒品云云；被告戊○○坦承其受林啟南委託在大陸購買農產品，進
    口到台灣由林啟南銷售，惟亦否認有在大陸購買海洛因走私輸入臺灣販賣之犯行
    ，辯稱：其挪用林啟南託其在大陸地區購買農產品之十八萬五千元人民幣，連同
    申金公司公款總共三十萬港幣借給被告丁○○，不是用來購買毒品，是被告丁○○一人由大陸地區購買海洛因毒品運送至臺灣販賣，其和被告丙○○都不知道，
    被告丁○○說是要買麝香及高級中藥材生意，臺灣已經有買主，他說要週轉一、
    二個禮拜，就會還，經追問被告丁○○後才知道是買海洛因，因為月底公司要付
    款，被告丁○○返臺以後，沒有與其聯絡，其回來臺灣找被告丁○○問向其週轉
    錢要如何處理，因為被告丁○○住高雄，其在高雄沒有住的地方，然後扣機給被
    告丁○○，被告丁○○說他沒有空，要其先投宿在蕾賓館，聯絡被告丁○○以
    後再要他過來，故調查員在右開蕾賓館查獲其和被告丁○○在一起云云。經查
    ：
（一）購毒部分：被告戊○○於八十五年八月六日偵查中供稱：「（海洛因何人來取
      貨，如何分錢？）運到臺灣後由丁○○、陳信男（南）提貨，我負責買，丙○○負責運，丁○○負責提貨。丁○○說一塊九兩重，每兩賣十五萬元，三塊共
      可賣四０五萬元，當時我向丁○○說出資的要分一半，另外一半丁○○拿去，
      之後他再分給我，『老莫』送貨到裕元公司，當時答應給他十五萬元。」等語
      ；（見八十五年度偵字第九０六四號偵查卷第三八頁正面、背面、第三九頁正
      面、背面）；於原審調查時供稱：「（丙○○交給你十五萬元？）是的，那是
      要做申金公司的費用的錢。」「（這三塊海洛因是誰去買的？）丁○○去買的
      。」等語（見原審卷第十三頁背面、第二一四頁背面、第二一五頁）；於本院
      更（五）審審理時供稱：「（你有沒有拿你挪用的十八萬五千元人民幣給丁○○？）有，連同申金公司公款總共三十萬港幣借丁○○。」（見本院更五審卷
      三第一八三頁）。證人林啟南於本院更（五）審結證稱：被告戊○○在大陸有
      挪用其託戊○○在大陸購買農產品之十八萬五千元人民幣等語（見本院更（五
      ）卷一第一七七頁）。被告丙○○於八十五年八月六日偵查中供稱：「（你在
      大陸的裕元公司任何職？）我在公司任總務主任。」「（如何與丁○○、戊○○策劃走私海洛因？）第一次在八十五年七月間幫他們帶回。」「（你出資多
      少？）沒有，七月間我有交給戊○○港幣十五萬元的公款。」等語（見八十五
      年度偵字第九０六四號偵查卷第四二頁正面）。共同被告董福一於八十五年八
      月六日偵查中供稱：「（何人委託你到貨櫃拿毒品？）丙○○委託我到寶成第
      九廠拿的，是公司運回來的貨櫃，毒品放在何處我不是很清楚，放在貨櫃的底
      層，但我沒有去拿。」「（有交代公司的員工許素香將貨櫃內底層的毒品拿出
      來轉交給丙○○？）有，八十五年七月二十三日說的。」「（八月六日這一次
      尚未去領貨就被查獲？）是。」「（當初約定給你多少？）當初約定給我十萬
      元，但也沒給我。」等語（見八十五年度偵字第九０六四號偵查卷第四三頁正
      面、背面）；於原審調查時亦供稱：「丙○○在我辦公室告訴我說貨櫃內有我
      （應係他之筆誤）的東西，叫我要拿給他。」等語（見原審卷第九頁背面）；
      於本院更一審調查時稱：「他（指丙○○）說放在最後面，最下面，不是左邊
      就是右邊，外面寫丙○○收，如看見拿給他，他要給我十萬元，我說裝何物？
      他說不要問太多，他報我賺十萬元就是了，但我仍要他說出來，他說可以告訴
      我，但不要說出去，否則要找我算帳，他才坦白說出來，：：：。」等語（見
      本院更（一）卷（一）第八三頁背面、第八四頁）。；被告丁○○於八十五年
      八月六日偵查中供稱：「（這次走私何人出資？）我聽戊○○說是向林啟南（
      經判決無罪確定）借來的，也向丙○○借港幣十五萬元」等語（見八十五年度
      偵字第九０六四號偵查卷第四十頁背面）；於原審調查時供稱：「（你與丙○○、董福一、戊○○、林啟南共同進口海洛因販賣？）是我到大陸要買海洛因
      ，因沒錢，所以戊○○資助我，是由大陸賣海洛因給我的人找貨櫃運來臺灣的
      ，到臺灣後是大陸的人通知我去拿的，：：：。」「（三塊海洛因是你去買的
      ？）是的，我去深圳買的，只有我一個人去買。」等語（見原審卷第十五頁背
      面、第二一五頁）；於更一審調查時供稱：「（有看過毒品樣品？）有的，我
      與『老莫』、『雄哥』（張俊雄）、甲○○、『小李』接洽過。」等語（見本
      院八十六年度上重更（一）字第三０七號卷第五一頁、第一三七頁）；於本院
      更四審調查時供稱：「（『阿雄』與『雄哥』是否同一人？）『雄哥』是香港
      人，八十五年七月去找他，同月七十七日在珠海見到『老莫』，八十五年七月
      二十一日到深圳見到『雄哥』即張俊雄，『雄哥』與『阿雄』是同一人。」等
      語（見本院更（四）卷第八五頁背面）；；於本院更（五）審審理時供稱：「
      （你在大陸買三塊海洛因磚多少錢？）合計港幣三十萬元。」「（為什麼先回
      來台灣，海洛因丟在大陸？）海洛因還在老莫那裡，還沒有取貨，因為怕危險
      ，所以先回來，前後和我接洽的有老莫、甲○○、雄哥，及不詳名姓人，最後
      成交是他們三人一起出面。」等語（見本院更（五）卷（三）第一八五頁）。
      可知本件係由被告戊○○負責調度購買海洛因之資金，其中被告丙○○出資十
      五萬元港幣，被告戊○○挪用林啟南至大陸欲託其購買農產品之十八萬五千元
      人民幣，被告戊○○與丁○○負責向「雄哥」、「老莫」及甲○○等一夥人購
      買海洛因，丁○○兼負責檢驗毒品海洛因之品質與回臺販賣事宜，丙○○則負
      責安排毒品海洛因運送至臺灣之貨櫃裝卸及取貨等工作，販賣後一半分給出資
      之被告戊○○、丙○○，另外一半給被告丁○○處理。至於被告戊○○於八十
      五年八月六日偵查中供稱：「丁○○在八十五年三月底四月初說要出資買「四
      號」，要我幫他找，當時我不太熟悉，後來遇到甲○○，：：：我就問他毒品
      的來源，他說有朋友做這個生意，要幫我介紹，他就留香港00000000
      呼叫９７的呼叫器號碼給我，我在八十五年五月中旬到大陸深圳與『阿雄』見
      面，見面後就說好條件，他說要將貨交給我，但隔天就避不見面，後來甲○○
      又介紹一個叫『小林』，但也沒有成功，丙○○後來幫我介紹一個叫『老莫』
      ，『老莫』有拿樣品來，丁○○就從臺灣到大陸看樣品，因品質不好，也沒有
      談成功，後來在八十五年七月四日我與丁○○一起去找叫『阿雄』的人，這一
      次就有談成功。」等語；，惟被告戊○○係八十五年六月二十五日前往大陸，
      同年八月二十五日返臺，被告丁○○係八十五年七月六日前往大陸，同年月二
      十五日返臺，被告丙○○於八十五年五月二十五日前往大陸，同年七月十七日
      返臺，亦有入出境管理局前開函有內政部警政署入出境管理局（下稱入出境管
      理局）八十九十月三十一日（八九）境信昌字第８１３３４號函所附戊○○及
      丁○○之出入境查詢資料一份附更（五）卷二第五五、五六頁可稽，則被告戊○○所供在八十五年七月四日其與丁○○一起去找叫『阿雄』之人，這一次就
      有談成功等語，因八十五年七月四日被告丁○○並未在大陸，被告戊○○不可
      能在八十五年七月四日與丁○○一起去向『阿雄』之人購買海洛因，戊○○此
      部分自白應非可採。而被告丁○○於本院更（五）審查時亦供稱：「（本件毒
      品海洛因是你買的還是戊○○買的？）我一個人在八十五年七月二十一日下午
      五、六點在砲台山卡拉ＯＫ買的。」「（你們二位（指丁○○及戊○○）是不
      是一起去找『雄哥』購買海洛三塊？）我自己一個人去買，之後戊○○以為我
      去買中藥，隔了二、三天我才告訴他。」「（你什麼時候去買的，是不是八十
      五年七月四日？）八十五年七月二十一日。」，惟丁○○又稱是老莫叫他到丙○○那裏去拿海洛因，且在取海洛因時與丙○○一起被警查獲，故本件海洛因
      應係丁○○在大陸向老莫所購買者，丁○○辯稱他是八十五年七月二十一日向
      老莫購買海洛因，當時本件海洛因已裝船，故本件海洛因非他向老莫所購的云
      云，惟倘非其購買，為何他向丙○○收受本件海洛因，且在其租住處查獲其餘
      海洛因？顯然本件海洛因即係其因本案而購買，此外又查無其他證據證明其所
      購買之海洛因係另有其物，丁○○所辯自難採信。又據被告戊○○於八十五年
      八月六日偵查中供稱：「（如何運過來？）將鞋底板挖空後，海洛因放入，再
      用裕元公司的貨櫃夾帶過來，八十五年八月二日運一塊過來，八十五年七月十
      七日運二塊過來。」等語。被告丙○○於本院更一審調查時供稱：「我在八十
      五年七月十七日返臺，可能在七月十九日又運毒品，後我在七月二十一日左右
      ，在臺接到老莫電話說受戊○○之託，要我將麝香交給丁○○，至七月二十五
      日接到丁○○之電話，要我將東西交他，我並不知是毒品。」等語，被告戊○○與丙○○對於海洛因裝運來臺時間之供述亦不一，被告戊○○供稱係八十五
      年七月十七日運二塊來臺，被告丙○○供稱係於八十五年七月十九日裝運來臺
      ，惟被告丙○○於八十五年五月二十五日前往大陸，同年七月十七日返臺，亦
      有入出境管理局前開函所附丙○○之出入境查詢資料一份可參，則被告丙○○
      所供，可能在七月十九日運毒品云云，因其已返臺，故應以被告戊○○所供八
      十五年七月十七日為可採。被告戊○○與丁○○購買海洛因之時間應在被告丁○○八十五年七月六日前往大陸至同年月十七日裝運之間，以三十萬元港幣向
      大陸之綽號「老莫」、綽號「雄哥」（或「阿雄」、張俊雄）之不詳姓名成年
      男子及甲○○等一夥人，共購得海洛因磚三塊。雖依甲○○入出境資料，甲○○僅於八十五年月二日出境，同月五日入境，則於八十五年七月六日至同年月
      十七日之間，販賣海洛因予丁○○之時，甲○○並不在大陸，惟丁○○供稱：
      甲○○是（購買毒品的）台灣聯絡人，且甲○○介紹丁○○與雄哥之人認識，
      則甲○○可基於共同販賣海洛因之意思，與雄哥、老莫共同販賣海洛因予丁○○而由老莫交付海洛因，故不能因甲○○斯時未在大陸而認甲○○不可能販賣
      海洛因予被告丁○○。又甲○○業經臺灣高雄地方法院檢察署八十八年度偵緝
      字第一七八三號以違反毒品危害防制條例起訴，有該署九十一年七月二十五日
      雄檢楠龍八八偵緝一七八三字第四五四九九號函附於本院卷可稽，足見被告等
      確係向阿雄、老莫、甲○○等一夥人購買海洛因。
（二）運毒部分：被告戊○○於八十五年八月六日偵查中供稱：「（如何運過來？）
      將鞋底板挖空後，海洛因放入，再用裕元公司（在台灣受貨人為寶成公司）的
      貨櫃夾帶過來，八十五年八月二日運一塊過來，八十五年七月十七日運二塊過
      來。」「（何人來取貨，：：：？）運到臺灣後由丁○○、陳信男（南）提貨
      ，我負責買，丙○○負責運，丁○○負責提貨。：：：。」等語（見八十五年
      度偵字第九０六四號偵查卷第第三九正面、背面）；於原審調查時供稱：「（
      你與丙○○、董福一、丁○○、林啟南共同由大陸運海洛因回臺灣販賣？）沒
      有這麼多人，實際上是我與丁○○二人，是丁○○到大陸找我幫忙，由大陸一
      個姓莫的先生幫我們把東西寄藏在丙○○的貨櫃。」等語（見原審卷第十三頁
      背面、第二一四頁背面、第二一五頁）；於本院更一審調查時供稱：「（本件
      毒品如何接洽運送？）是在八十五年，丁○○與我電話聯繫，表示他臺灣有刑
      案，不想執行要到大陸，因他幫我做過保人，欠了他人情，我就安排他去，後
      丁○○向我表示要借錢賣（買）中藥、麝香的東西，他回臺後對那些貨物也支
  吾其詞，表示一位「老莫」要他還錢，我並不知運毒事。」等語（見本院更（
      一）卷第五一頁背面）。被告丙○○於八十五年八月六日偵查中供稱：「（八
      十五年七月十八日你去提二塊海洛因後再交給丁○○？）是，八月二日這一塊
      我沒拿。」「（放在何處？）包海綿放在袋子內後放在貨櫃底層右下角」「（
      董福一去拿的還是你去拿的？）他交待我去拿的，運到臺灣後，他已拿回公司
      用海綿包著，他叫我去拿的，他知道是什麼東西。」等語（見八十五年度偵字
      第九０六四號偵查卷第四二頁正面）；於原審調查時則供稱：「（為何你們進
      口之貨櫃內夾藏海洛因？）那是戊○○寄在我們貨櫃中運到臺灣時搬用的工人
      交給我，我轉交給丁○○，我並不知道那是什麼東西。」「（當時那包海洛因
      是誰叫你去拿的？）是許素香叫我去拿的。」等語（見原審卷第七頁背面、第
      二一五頁）；於本院更一審調查時供稱：「我在八十五年七月十七日返臺，可
      能在七月十九日又運毒品，後我在七月二十一日左右，在臺接到老莫電話說受
      戊○○之託，要我將麝香交給丁○○，至七月二十五日接到丁○○之電話，要
      我將東西交他，我並不知是毒品，且我並沒有於八十五年八月六日再將東西放
      在貨櫃內，：：：。」「（（你）要聶艷君去放在貨櫃裡？）不是，是一位『
      老莫』打電話給我說是受戊○○之託，『老莫』才拿給聶艷君。」等語（見本
      院更（一）卷第七四頁、第一九一頁）；於本院更（五）審審理時供稱：「（
      海洛因經由寶成公司貨櫃運入臺灣以後，誰跟你講貨櫃有海洛因？）是許素香
      說貨櫃裡有我的東西，要我去拿，我去拿的時候，她不在那邊，我拿回來以後
      ，也沒有打開，事後丁○○到我家來拿，我也不知道那是毒品，我也沒有在吸
      食。」「（你是不是有得到十萬元好處？）沒有，我不可能又出錢，又拿十萬
      元好處。」等語（見本院更（五）卷（三）第一八五、一八六頁）。又據共同
      被告董福一於八十五年八月六日偵查中亦供稱：「（何人委託你到貨櫃拿毒品
      ？）丙○○委託我到寶成第九廠拿的，是公司運回來的貨櫃，毒品放在何處我
      不是很清楚，放在貨櫃的底層，但我沒有去拿。」「（有交代公司的員工許素
      香將貨櫃內底層的毒品拿出來轉交給丙○○？）有，八十五年七月二十三日說
      的。」「（八月六日這一次尚未去領貨就被查獲？）是。」「（當初約定給你
      多少？）當初約定給我十萬元，但也沒給我。」等語（見八十五年度偵字第九
      ０六四號偵查卷第四三頁正面、背面）；於原審調查時亦供稱：「丙○○在我
      辦公室告訴我說貨櫃內有我（應係他之筆誤）的東西，叫我要拿給他。」等語
      （見原審卷第九頁背面）；於本院更一審調查時又稱：「他（指丙○○）說放
      在最後面，最下面，不是左邊就是右邊，外面寫丙○○收，如看見拿給他，他
      要給我十萬元，我說裝何物？他說不要問太多，他報我賺十萬元就是了，但我
      仍要他說出來，他說可以告訴我，但不要說出去，否則要找我算帳，他才坦白
      說出來，：：：。後來我太太有打電話給他大陸公司的經理，他說是丙○○的
      助理聶豔君放進貨櫃的。」等語（見本院更（一）卷（一）第八三頁背面、第
      八四頁）；於本院更二審調查時以證人身分證稱：「（毒品在海關為何知道？
      ）丙○○告訴我，調查局問我，我說貨櫃還有一塊，丙○○在調查局來問我之
      前告訴我的，貨櫃七月二十三日到，七月二十三日前進來二塊，八月初將有一
      塊進來，八月初貨櫃要進來我不敢上班，丙○○在叫我去拿二塊時一併告訴我
      。」等語（見本院更（二）卷第一０五頁正面、背面）；於本院更（五）審調
      查時以證人身分結證稱：「（當時你是不是擔任該公司（寶成公司）第九廠經
      理？）是。」「（你在八十五年七月二十三日海洛因運到你們寶成公司第九廠
      是不是由你透過不知情的許素香告訴丙○○？）廿三日那天，我幫前一間公司
      的女同事做生日，我有轉達許素香貨櫃裡有丙○○的東西，許素香並沒有告訴
      丙○○。」等語；（見本院更（五）卷二第七十四頁）；許素香於偵查中亦稱
      「（八十五年七月二十三日董福一有交代你拿東西予丙○○？）當日董福一在
      外打電話問我貨櫃進來否？通知丙○○貨櫃到了，我就打內線找他，但未找著
      ，至下午六時許要下班刷卡，有看到他進公司，董福一打電話予我也是下午６
      時許，但我也未告知丙○○（後又改稱）刷卡時看到他在卸貨處附近有告知董
      經理找你，我沒說董福一交代事項，因貨櫃已到。」「（貨櫃何人卸貨取貨？
      ）不知道，當時我看到他在貨櫃處。」等語（見八十五年度偵字第九０六四號
      偵查卷第一０六頁背面）。又證人即董福一之妻余淑芬於本院更一審調查時，
      並證稱：「我問他（指丙○○大陸公司經理彭南飛），他說是助理聶豔君放的
      。」等語（見本院更（一）卷（一）第八四頁背面）。共同被告董福一係於八
      十五年七月四日前往大陸，同年月十日返回臺灣，有入出境管理局前開函所附
      董福一之出入境查詢資料一份可按，而被告丙○○係於八十五年五月二十五日
      前往大陸，同年七月十七日返臺，已如前述，從上述各情觀之，被告丙○○係
      趁共同被告即寶成公司第九廠經理董福一，於八十五年七月四日至同年月十日
      前往大陸地區出差之際，與之商議，欲將海洛因夾藏在裕元公司自大陸裝運鞋
      材至臺灣之寶成公司貨櫃內，私運至寶成公司第九廠，由董福一接應，交由丙○○處理，代價為新台幣十萬元。又被告丁○○於八十五年八月六日偵查中供
      稱：「戊○○通知我去提貨。」「（去何處取貨？）我到（雲林縣）古坑鄉丙○○家裡取二塊海洛因磚，放在高雄市我住的地方。」「（八十五年）七月二
      十七日從大陸回來，我發覺被跟監，我就叫戊○○不要做，八十五年七月二十
      五日我從雲林（縣）古坑鄉拿二塊回來。」「（八月二日這一塊是你去拿的？
      ）沒有，我只拿另外二塊。」等語（見八十五年度偵字第九０六四號偵查卷第
      四十頁背面、第四一頁正面、背面）；於本院更一審調查時供稱：「（本件煙
      毒案如何聯絡、運送？）當時我本要逃避偽造有價證券案三年四月之執行而逃
      到大陸地（區），我有幫過戊○○作保，但他在大陸投資失敗，我國外投資也
      受波及，我（找）他要解決問題，他說其朋友做麝香要我去幫忙，到有位甲○○及張俊雄：：：拿出來，我打開一看發覺是海洛因，：：：，後甲○○及張
      俊雄要我將毒品運回，因他知道我有二艘船，但我不敢這樣做，他們退而要我
      找臺灣的市場，我並不認識丙○○，：：：我並不知道毒品是如何運送進來的
      。」「（為何去丙○○處拿？如何知道他地址？）是大陸『老莫』打電話要我
      去向丙○○拿的，我是去問『老莫』地址，他去問大陸的人後，跟我說的，我
      才向他拿。」等語（見本院更（一）卷（一）第五一頁、第一三七頁）；於本
      院更（五）審審理時供稱：「（你怎知道丙○○那裡會有海洛因？）因為七月
      二十五日我有聯絡老莫，老莫說如果我不想要這些海洛因，他事先有安排管道
      進入臺灣，說海洛因可能在丙○○那裡。」「（老莫有沒有說臺灣的聯絡人是
      誰？）他說是「阿源」，後來我在調查站所指認的是甲○○。」等語（見更（
      五）卷（二）第一八六頁）。從上述各情相互參證，被告戊○○與黃勇係於八
      十五年七月六日至同年月十七日之間，在大陸地區，以三十萬元港幣之代價，
      向大陸之綽號「老莫」、綽號「雄哥」（或「阿雄」、張俊雄）之不詳姓名成
      年男子及甲○○等一夥人，共購得海洛因磚三塊。丙○○係趁寶成公司第九廠
      經理董福一，於八十五年七月四日至同年月十日前往大陸地區出差之際，與之
      商議，欲將海洛因夾藏在裕元公司自大陸裝運鞋材至臺灣之寶成公司貨櫃內，
      私運至寶成公司第九廠，由董福一接應，交由丙○○處理，代價為新台幣十萬
      元，董福一雖明知該物品係毒品海洛因，惟礙於情面，乃基於幫助丙○○等三
      人運送毒品之意思，應允俟毒品海洛因運到時告知丙○○取貨。第一次由不知
      情之該公司助理（小妹）聶豔君於八十五年七月十七日將上開購得之海洛因磚
      二塊（其中一塊敲割成大小不一之十三小塊）夾藏在裕元公司自大陸地區裝運
      鞋材至臺灣之寶成公司貨櫃內，於八十五年七月二十三日入境私運至寶成公司
      第九廠，並由董福一於當日透過不知情之許素香告知丙○○上情，由丙○○取
      得上開輸入之海洛因後，再由丙○○於八十五年七月二十五日交予丁○○。至
      於第二次應係丙○○循前次方式，自台灣以遙控方式，叫一不詳姓名之成年人
      將另一塊海洛因亦夾藏在裕元公司自大陸地區裝運鞋材至臺灣之寶成公司貨櫃
      內由香港轉運，於同年八月五日運抵高雄關貨櫃碼頭。
（三）海洛因成色部分：被告丁○○於更三審調查時供稱：在蕾迪賓館被查獲時從其
      身上扣得海洛因一小塊，及在其家中查扣之海洛因一塊及十二小塊，係「老莫
      」通知其前往雲林縣古坑丙○○家取得等情（見本院更（三）卷第一二一頁至
      第一二二頁背面），上開在被告丁○○身上扣得海洛因一小塊，已據其於本院
      更（五）審供承僅重二公克（見本院上重更（五）卷（二）第一八八頁），並
      有臺南縣調查站函送檢察官偵查函文記載，在被告丁○○身上查扣之毒品海洛
      因為二公克（見八十五年度偵字第九０六四號卷第三頁），此外，復有扣案之
      海洛因十三小塊（計淨重一六一．五三公克、純度六七‧四二％、純質淨重一
      ０八．九０公克、包裝重一五．四四公克），及海洛因一塊（淨重三四四．五
      二公克、純度六七‧四二％、純質淨重二三二．二八公克、包裝重二二．二七
      公克）可資佐證。臺南縣調查站調查員於八十五年八月六日前往高雄關貨櫃碼
      頭扣得之另一塊海洛因係夾藏於寶成公司所有貨櫃自香港轉運抵高雄貨櫃碼頭
      ，有高雄關稅局八十八十月十四高普動字第八八一○三九六五號函一份在卷可
      考，亦有之該海洛因一塊（淨重三五一．三一公克、純度五二‧一０％、純質
      淨重一八三．０三公克、包裝重九．八五公克）足資佐證，可見該另一塊海洛
      因雖純度與前開二塊海洛因不同，惟既在前開寶成公司所有貨櫃內查獲，應係
      被告丁○○、丙○○、戊○○在大陸共同購買之前開三塊海洛因中之一塊。而
      前開查扣之海洛因十三小塊（計淨重一六一．五三公克、純度六七‧四二％、
      純質淨重一０八．九０公克、包裝重一五．四四公克），及海洛因一塊（淨重
      三四四．五二公克、純度六七‧四二％、純質淨重二三二．二八公克、包裝重
      二二．二七公克）、另海洛因一塊（淨重三五一．三一公克、純度五二‧一０
      ％、純質淨重一八三．０三公克、包裝重九．八五公克）送法務部調查局檢驗
      結果均係海洛因有該局八十五年八月二十八日（八五陸字第八五一八五五九三
      號、八十五年八月二十八日（八五陸字第八五一八五五九二號及八十五年八月
      二十八日（八五陸字第八五一八五五九一號鑑定通知書各一份附於偵查卷足參
      （見八十五年度偵字第九０六四號偵查卷第一三四頁至第一三六頁）。又據證
      人即臺南縣調查站調查員徐健桐於本院前次審調查時結證稱：「（為什麼在高
      雄關貨櫃碼頭查獲的另一塊海洛因和前面查獲的一小塊與一大塊及十二小塊所
      含的海洛因成分不一樣，二張鑑定結果純度是六七．四二％，另一張是五二．
      一％？（提示八十五偵九○六四號卷第一三四頁、一三五頁、一三六頁鑑定通
      知書並告以要旨）這原因很多，第一點：有可能不是同一批進來的、購買的，
      第二點：在那邊有經過加工，不管是賣方還是買方這都有可能。」「（根據戊○○在臺南縣調查站講八十五年七月十一日他主動找香港的毒梟「阿雄」購得
      三塊海洛因磚，於八十五年七月十六日他和丁○○交由「老莫」負責託運走私
      來台，「老莫」分二次走私來台，第一次約於八十五年七月十八日，第二次是
      八十五年八月二日，為什麼同一次買分二次走私到臺灣，成分會不一樣？（提
      示八十五年度偵字第九○六五號卷第十一頁正面及背面並告以要旨）為什麼成
      分會不一樣，我並不清楚，也許運回來時有人動過手腳，我們只能針對緝獲的
      毒品送驗。」等語（見本院更（五）卷（二）第二四五、二四六頁），被告丁○○及戊○○所購買之三塊海洛因，分二次夾藏於寶成公司貨櫃內輸入臺灣，
      雖二次輸入之海洛因成分不一樣，尚難因此而推定臺南縣調查站調查員於八十
      五年八月六日前往高雄關貨櫃碼頭在寶成公司所有貨櫃內查扣該海洛因一塊，
      非其等三人所購買三塊海洛因中之一塊。又辯稱其餘被告均未參與，其告訴被
      告戊○○係購買中藥，被告戊○○才出資云云。惟查除被告丁○○外，被告戊○○及丙○○亦均有參與本案購買海洛因及將該海洛因走私輸入臺灣，已如前
      述。
（四）被告丙○○辯稱：其沒有出資十五萬元港幣購賣毒品，那十五萬元港幣是公司
      的公款云云。惟被告丙○○於八十五年十月十七日原審調查時供認有匯十五萬
      元港幣給被告戊○○，戊○○亦承認有收到被告丙○○所匯之十五萬元港幣，
      參以被告戊○○於八十五年八月六日偵查時亦供稱丙○○有出資，雖第一次所
      稱出資為港幣七萬多元，然嗣後已改稱丙○○係匯入港幣十五萬元，足證被告
      丙○○確有出資參與，金額為港幣十五萬元。雖丙○○另辯稱該筆款項係申金
      公司之資金，然丙○○既知戊○○有購買毒品，且交其運送，又可取得新臺幣
      十五萬元，足見被告丙○○應知所匯給戊○○之十五萬元港幣係購買毒品之款
      項。又辯稱：八十五年七月十七日、八月四日其已回臺灣，自不可能於同年七
      月十九日及八月六日將海洛因裝入貨櫃，海洛因由寶成公司貨櫃運入臺灣後，
      係許素香說貨櫃裡有其物，要其去拿，其去拿時，他不在那邊，其拿回後亦未
      打開，事後被告丁○○到其家來拿，其亦不知那是毒品，是後來調查員來了以
      後我才知道是毒品云云。惟被告丙○○八十五年八月六日偵查中供稱：「（如
      何幫丁○○、戊○○策劃走私海洛因？）第一次在八十五年七月間幫他們帶回
      。」「八十五年七月十八日去提二塊海洛因擬再交給丁○○，（海洛因）包海
      綿放在袋子內後放在貨櫃底層右下角」「戊○○說要給我十五萬元，我向董福
      一說要給他十萬元」「我知錯了」等語（見八十五年度偵字第九０六四號偵查
      卷第四二頁背面）；被告戊○○於偵查中亦供稱：「（毒品）如何運來？）有
      向丙○○打過招呼，他也同意。」等語（見八十五年度偵字第九０六四號卷第
      三九頁）。而共同被告董福一於本院更一審調查時供稱：「他（指丙○○）說
      放在最後面，最下面，不是左邊就是右邊，外面寫丙○○收，如看見拿給他，
      他要給我十萬元，我說裝何物？他說不要問太多，他報我賺十萬元就是了，但
      我仍要他說出來，他說可以告訴我，但不要說出去，否則要找我算帳，他才坦
      白說出來，：：：。後來我太太有打電話給他大陸公司的經理，他說是丙○○
      的助理聶豔君放進貨櫃的。」等語（見本院更（一）卷（一）第八三頁背面、
      第八四頁）；於本院更二審調查時以證人身分證稱：「（毒品在海關為何知道
      ？）丙○○告訴我，調查局問我，我說貨櫃還有一塊，丙○○在調查局來問我
      之前告訴我的，貨櫃七月二十三日到，七月二十三日之前進來二塊，八月初將
      有一塊進來，八月初貨櫃要進來我不敢上班，丙○○在叫我去拿二塊時一併告
      訴我。」等語（見本院更（二）卷第一０五頁正面、背面）。又證人即董福一
      之妻余淑芬證稱：「我問他（指丙○○大陸公司經理彭南飛），他說是助理聶
      豔君放的。」等語（見本院更（一）卷（一）第八四頁背面），足見被告丙○○不僅知悉夾藏於寶成公司內之物品為毒品海洛因，且係其安排將所購之海洛
      因藏放於該貨櫃內輸入臺灣。
（五）被告戊○○辯稱：其挪用林啟南託其在大陸地區購買農產品之十八萬五千元人
      民幣，連同申金公司公款總共三十萬港幣借給被告丁○○，不是用來購買毒品
      ，是被告丁○○一人由大陸地區購買海洛因毒品運送至臺灣販賣，其和被告丙○○都不知道，被告丁○○說是要買麝香及高級中藥材生意，臺灣已經有買主
      了，他說要週轉一、二個禮拜，就會還，經追問被告丁○○後才知道是買海洛
      因云云。又辯稱：因為月底公司要付款，被告丁○○返臺以後，沒有與其聯絡
      ，其回來臺灣找被告丁○○問向其週轉錢要如何處理，因為被告丁○○住高雄
      ，其在高雄沒有住的地方，然後扣機給被告丁○○，被告丁○○說他沒有空，
      要其先投宿在蕾賓館，聯絡被告丁○○以後再要他過來，故調查員在右開蕾
      賓館查獲其和被告丁○○在一起云云。惟被告戊○○於偵查中稱：「（毒品
      何人來取貨，如何分錢？）運到臺灣後由丁○○、陳信男（南）提貨，我負責
      買，丙○○負責運，丁○○負責提貨。丁○○說一塊九兩重，每兩賣十五萬元
      ，三塊共可賣四０五萬元，當時我向丁○○說出資的要分一半，另外一半丁○○拿去，之後他再分給我，『老莫』送貨到裕元公司，當時答應給他十五萬元
      。」等語（見八十五年度偵字第九０六四號偵查卷第四二頁背面）。足見被告
      戊○○不僅知道被告丁○○所購買為海洛因，且亦參與購買海洛因事宜，所辯
      顯係避就之詞，自非可採。
（六）查毒品海洛因物稀價昂，且為政府所嚴予查緝，販賣毒品海洛因者，苟無利可
      圖，應無甘冒被供出來源或被檢警查緝法辦而被判重刑之危險，故被告販入之
      價格必較出售之價格低廉，或欲以同一價格販賣而減少毒品之份量，從中賺取
      買賣價差牟利，其有營利之意圖甚明。又查以營利之目的，將海洛因販入，或
      將海洛因賣出，二者有其一，即應論以販賣海洛因既遂（參照最高法院二十五
      年非字第一二三號判例），被告三人以營利之目的，販入查扣之毒品海洛因，
      即應以販賣毒品既遂論罪。
（七）綜上所述，被告戊○○、丁○○、丙○○所辯均係諉卸飾詞，均不採信，事證
      明確，其等犯行均堪認定。至於被告丙○○於本院上次審調查時聲請傳訊「莫
      的」（大陸人）及聶艷君，「莫的」並不知其真實姓名及住所，聶艷君亦不知
      其住所，且二人均在大陸地區，本院無法傳訊，併此敘明。
二、按海洛因係原肅清煙毒條例第二條所稱之毒品，依「懲治走私條例公告管制物品
    項目及其數額」甲項第四目之規定，亦為政府公告管制進口之物品。被告丙○○
    、戊○○、丁○○共同自大陸地區運輸海洛因入臺、販賣海洛因，均係犯肅清煙
    毒條例第五條第一項之販賣毒品罪、同條項之運輸毒品罪及修正前懲治走私條例
    第十二條、第二條第一項之私運管制物品進口罪。又被告等三人行為後，毒品危
    害防制條例已於八十七年五月二十日公布施行，自同月二十二日起生效，販賣、
    運輸第一級毒品海洛因之行為修正為觸犯毒品危害防制條例第四條第一項，可處
    死刑或無期徒刑，處無期徒刑者，得併科新台幣一千萬元以下罰金，比較新舊二
    法，自以修正前所適用之肅清煙毒條例第五條第一項之罪較有利於行為人，因而
    本件適用肅清煙毒條例懲處，懲治走私條例亦於九十一年六月二十六日修正，其
    第二條私運管制物品進口、出口逾公告數額者，處七年以下有期徒刑，得併科新
    臺幣三百萬元以下罰金。原條文係處七年以下有期徒刑，得併科新臺幣二十萬元
    以下罰金。比較新舊二法，自以修正前之懲治走私條例較有利於行為人，因而本
    件適用修正前懲治走私條例懲處。被告丙○○、戊○○、丁○○共同運輸、販賣
    海洛因前持有海洛因之低度行為，已為運輸、販賣之高度行為所吸收，不另論罪
    。被告丙○○、戊○○、丁○○對於購買毒品部分，有犯意之聯絡與行為之分擔
    ，均應論以共同正犯。再被告丙○○、戊○○、丁○○先後所為二次共同運輸毒
    品海洛因及私運管制物品進口之行為，時間緊接，方法相同，犯罪構成要件亦相
    同，顯係出於概括之犯意反覆為之，為連續犯，應依刑法第五十六條之規定以一
    罪論，惟被告丙○○、戊○○、丁○○所犯連續運輸毒品罪，其法定刑為死刑或
    無期徒刑，依刑法第六十四條第一項、第六十五條第一項之規定不得加重其刑。
    再被告丙○○、戊○○、丁○○所共犯上開肅清煙毒條例第五條第一項之運輸毒
    品罪與修正前懲治走私條例第二條第一項之私運管制物品進口罪，係一行為觸犯
    二罪名，為想像競合犯，應從一重之肅清煙毒條例第五條第一項之運輸毒品罪處
    斷，丙○○、戊○○、丁○○所犯肅清煙毒條例第五條第一項之運輸毒品罪與同
    條條例第五條第一項之販賣毒品罪間，有方法結果之牽連關係，均應從一重之販
    賣毒品罪處斷。公訴人認被告等三人所為，均係犯懲治走私條例第二條第一項、
    肅清煙毒條例第五條第一項之罪，所犯二罪間，有方法結果之牽連關係，請從一
    重處斷，亦有未洽。
三、被告丁○○、戊○○雖於偵查中供稱扣案毒品係經由甲○○介紹而購得，惟於本
    院審理時否認係向甲○○購買，有本院八十一年九月十七日訊問筆錄可稽，被告
    丁○○、戊○○既未確實供出來源，爰不依肅清煙毒條例第十一條規定減輕其刑
    。
四、原審以被告等三人罪證明確，因予論罪科刑，固非無見，惟查（一）共同被告董
    福一係於八十五年七月四日至同年月十日在大陸期間，受被告丙○○之託，以十
    萬元之代價，幫助在台接應毒品海洛因，應係幫助丙○○運輸毒品而已，與被告
    丁○○、戊○○並無接觸，更無共同謀議可言，因此原審判決認定董福一與丙○○、戊○○、丁○○於八十四年七月初某日在台灣地區某處謀議共同自大陸地區
    購買毒品海洛因運輸至台灣地區販賣牟利，均為共同正犯，尚有未當。（二）被
    告丙○○、戊○○、丁○○所係犯肅清煙毒條例第五條第一項之運輸毒品、販賣
    毒品罪及懲治走私條例第二條第一項之私運管制物品進口罪，其中所犯運輸毒品
    及私運毒品，係一行為觸犯二罪名，為想像競合犯，應從一重之運輸毒品罪處斷
    ，再與販賣毒品罪，依牽連犯關係，從一重之販賣毒品罪處斷，原審竟認為被告
    等所犯上開三罪，為牽連關係，應從一重之販賣毒品罪處斷，亦有未洽；（三）
    原審於據上論結欄，誤引懲治走私條例第五條第一項，且對於法律之變更未及比
    較適用，猶有未洽；被告等三人上訴均否認犯罪，固均無足取，惟原判決關於此
    部分既有可議之處，自屬無可維持，應由本院將原判決關於此部分予以撤銷改判
    ；爰審酌被告丙○○、戊○○、丁○○犯罪之動機、手段、毒品之數量龐大，對
    社會所造成之危害，各人對此次犯行所擔任之角色等一切情狀，分別量處無期徒
    刑，並均依法宣告褫奪公權終身。扣案之毒品海洛因一塊及十三小塊（共計淨重
五○六．○五公克、純度六七‧四二％、純質淨重三四一．一八公克）及海洛因
    一塊（淨重三五一．三一公克、純度五二‧一０％、純質淨重一八三．０三公克
    ）依肅清煙毒條例第十二條前段之規定，諭知沒收並銷燬之；二塊及十三小塊海
    洛因包裝袋（共計包裝重四七．五六公克）被告所共有供犯罪所用之物，應依刑
    法第三十八條第一項第二款規定沒收。
五、按被告之自白，須非出於強暴、脅迫、利誘、詐欺或其他不正之方法，且與事實
    相符者，始得採為證據，刑事訴訟法第一百五十六條第一項定有明文，如被告之
    自白，係出於不正之方法，並非自由陳述，即其取得自白之程序，已非適法，則
    不問自白內容是否確與事實相符，因其非係適法之證據，即不能採為判決之基礎
    。被告丁○○、丙○○、戊○○於本院更（五）審調查時均供稱在臺南縣調查站
    之供詞係遭刑求所為，經本院更（五）審調查時當庭勘驗播放臺南縣調查站調查
    員訊問被告丁○○及戊○○之錄影帶，其等在該調查站所為之自白，確係出於不
    正之方法，有本院八十九年十一月二十三日及八十九年十二月十一日勘驗筆錄各
    一份附於本院上重更（五）審卷（二）可憑，該調查站取得被告丁○○、戊○○
    自白之程序，顯非適法，揆諸前開規定，則不論其等自白內容是否確與事實相符
    ，因其非係適法之證據，均不能採為判決之基礎。至於該調查站調查員訊問被告
    丙○○之錄影帶，本院更（六）審於九十年十月五日當庭予以勘驗放映（見該卷
    一九一頁），被告丙○○在該調查站所為之自白，並無出於不正之方法，記明於
    該日訊問筆錄在卷足稽，則該調查站取得被告丙○○自白之程序，應屬適法，得
    採為判決之基礎，附此敘明。
據上論斷：應依刑事訴訟法第三百六十九條第一項前段、第三百六十四條、第二百九
十九條第一項前段，修正前懲治法走私條例第二條第一項、第十一條、第十二條，肅
清煙毒條例第五條第一項、第十二條前段，刑法第二條第一項但書、第十一條前段、
第二十八條、第五十五條、第三十七條第二項、第三十八條第一項第二款，判決如主
文。
本案經檢察官許仲瑩到庭執行職務。
中    華    民    國      九十一      年      十      月      九        日
                                  臺灣高等法院臺南分院刑事第四庭
                                      審判長法官  陳    義    仲
                                            法官  林    永    茂
                                            法官  楊    子    莊
右正本證明與原本無異。
如不服本判決，應於判決送達後十日內向本院提出上訴狀，其未敘述理由者並應於提
出上訴狀後十日內向本院補提理由書（應附繕本)。
                                      法院書記官  王    全    龍
中    華    民    國      九十一      年      十      月    二十五      日
附錄法條：
肅清煙毒條例第五條第一項：販賣﹑運輸﹑製造毒品﹑鴉片或麻煙者，處死刑或無期
                          徒刑。
懲治走私條例第二條第一項：私運管制物品進口﹑出口逾公告數額者，處七年以下有
                          期徒刑，得併科新台幣二十萬元以下罰金。
